LUCAS GOMIDE

Rua José Luis Garcia 3580 | (16) 99321-9101 | lucasgomidecv@gmail.com

OBJETIVO

Estou no quinto semestre do curso Análise e desenvolvimento de sistemas, tenho 19 anos e meu objetivo é me tornar Desenvolvedor Web, porém também estou aberto à outras propostas! Tenho experiência em infraestrutura de TI, suporte técnico e em programação web com Reactjs e Nodejs.

EXPERIÊNCIA

Com4 Data Center

Estágio Suporte Técnico | 04/2021 - 06/2021

Suporte técnico via telefone referente aos serviços de data center e fibra ótica.

Lewe Negócios

Auxiliar de TI | 07/2021 - 12/2021

 Suporte técnico via AnyDesk aos funcionários da empresa, manipulação e manutenção de servidores, criação e manutenção de planilhas, desenvolvimentos de scripts, GPO, manutenção e montagem de hardware e infraestrutura de redes.

xxPay

Analista de TI Júnior | 01/2022 - o momento

Infraestrutura de TI, suporte técnico e desenvolvimento web com Reactjs, Nodejs e Firebase.

EDUCAÇÃO

Fatec Dr. Thomaz Novelino

Análise e desenvolvimento de sistemas | 2020 - 2022

CCBEU Franca

Língua Inglesa | 2011 - 2018

Ensino médio | 2017 - 2019

CONHECIMENTOS

- JavaScript
- Reactjs
- React native
- Nodejs
- GraphQL
- Web Socket
- Firebase
- MySQL
- Suporte Técnico
- Consumo de APIs com Axios
- Infraestrutura de TI
- Segurança da informação
- Inglês avançado

REPOSITÓRIO E LINKEDIN

- Github: https://github.com/LucasGomideADS
- Linkedin: https://br.linkedin.com/in/lucas-gomide-5b98611bb